臺灣板橋地方法院刑事判決　　　　　　　　　　　　九十三年度交簡上字第五五號
　　上　訴　人　臺灣板橋地方法院檢察署檢察官
　　被　　　告　丙○○
　　選任辯護人　李進成律師
　　　　　　　　黃勝文律師
右列上訴人因被告過失傷害案件，不服本院九十三年度交簡字第二○號中華民國九十
三年三月三十一日所為第一審簡易判決（聲請簡易判決處刑案號：臺灣板橋地方法院
檢察署九十二年度偵字第二○五九○號），提起上訴，本院管轄第二審之合議庭判決
如左︰
    主  文
上訴駁回。
    事  實
一、丙○○明知酒後已達不能安全駕駛動力交通工具者，不能駕駛動力交通工具，竟
    於民國九十二年十一月九日十八時許，在臺北縣蘆洲市○○路與民族路口親戚住
    處飲用藥酒約一杯後，已達不能安全駕駛動力交通工具之程度，仍於同日十九時
    許，駕駛車牌號碼：Ｋ八－○八七三號自用小客車，由北往南沿臺北縣蘆洲市○
    ○○道往五股方向行駛，駛至二號越堤道上時，本應注意飲用酒類後吐氣所含酒
    精濃度超過每公升零點二五毫克以上者，不得駕車，及汽車行駛時，駕駛人應注
    意車前狀況，並隨時採取必要之安全措施，且在劃有分向限制線之路段，不得駛
    入來車之車道內，而依當時天候晴、夜間有照明、直路、路面狀態乾燥無缺陷、
    亦無障礙物、視距良好等情形，並無不能注意之情事，竟受酒力影響，疏未注意
    ，為超越前車而逆向駛入劃有雙黃線即分向限制線之對向車道，其自用小客車之
    左前車頭不慎撞擊由乙○○所騎乘由南往北沿二號越堤道往三重方向行駛之車牌
    號碼：ＦＶＲ—二一六號重機車前車頭，致乙○○人車倒地，乙○○因此受有骨
    盆腔骨折、左股骨骨折及多處挫傷、撕裂傷等傷害。丙○○於駕車肇事後，隨即
    撥打一一九，惟未報明肇事人姓名，而乙○○經救護車載運至新光吳火獅紀念醫
    院就醫後，丙○○嗣亦於同日二十時四十分許到達新光吳火獅紀念醫院急診處，
    而於有偵查犯罪職務之警員亦前往該醫院處理且尚不知何人犯罪之際，當場承認
    為肇事人。嗣經警對丙○○進行酒精濃度測試，發現其酒後呼氣酒精濃度值高達
    每公升○‧六二毫克，始悉上情。
二、案經乙○○告訴暨臺北縣政府警察局蘆洲分局報請臺灣板橋地方法院檢察署檢察
    官聲請簡易判決處刑。
    理  由
一、證據：
    （一）被告丙○○於警詢、偵查、本院審理時之自白。
    （二）告訴人乙○○之指訴。
    （三）道路交通事故現場圖一紙、道路交通事故調查報告表（一）、（二）各一
          份、處理交通事故現場測繪草圖一紙、臺北縣政府警察局蘆洲分局交通分
          隊處理道路交通事故補充資料表一紙、臺北縣政府警察局北縣警交字第Ｃ
          00000000號舉發違反道路交通管理事件通知單影本一紙、交通事
          故駕駛人是否自首調查表一紙、肇事現場暨車損照片十二幀。
    （四）新光吳火獅紀念醫院九十二年十一月九日乙種診斷證明書一紙。
    （五）酒精濃度測試表一紙、刑法第一百八十五條之三案件測試觀察紀錄表一紙
          、汽機車駕駛人酒後生理協調平衡檢測記錄表一紙、臺北縣政府警察局北
          縣警交字第Ｃ00000000號舉發違反道路交通管理事件通知單影本
          一紙。
二、核被告丙○○所為，係犯刑法第一百八十五條之三之服用酒類不能安全駕駛動力
    交通工具而駕駛罪及同法第二百八十四條第一項前段之過失傷害罪。被告所犯上
    開二罪，一為故意犯罪，一為過失犯罪，且彼此間行為互殊，自應分論併罰。又
    被告酒醉駕車，因而致人受傷，就其所犯過失傷害犯行，應依道路交通管理處罰
    條例第八十六條第一項之規定加重其刑。另被告肇事後，據證人即告訴人之兄嫂
    甲○○到庭證稱：我約七點十分到新光醫院，我到時看到被告的太太推著已經檢
    查過的告訴人在休息室，被告太太說她頭很暈要離開一下，因為我當時不知道誰
    是肇事者，所以我跟在他太太後面，並問她要做什麼，她說她要喝水，並在醫院
    走來走去，然後找一個椅子坐下，我就問她姓名，並問她是誰撞我小姑，她說她
    姓郭，然後她說她頭很暈，她都不知道，她當時在車上睡覺，她不清楚，然後我
    說沒有關係，我有報警，等一下警員會來，請她跟我一起去製作筆錄，她說要打
    電話，我說我這邊有手機，她說不用，就到公用電話去打了好幾通電話，但我不
    知道她通話內容，之後我又跟她說是否可以告訴我是誰撞的，她才說是她先生撞
    ，我問她說妳先生人在哪裡及手機號碼，她說她先生人在哪裡她不知道，她先生
    也沒有手機，我說沒有關係，反正等一下一起製作筆錄，她就要求我讓她再打一
    通電話，她就就打電話，不過內容我不清楚，後來我說我們要製作筆錄，她害怕
    ，她才說要帶我去找她先生，這時已經是大約八點四十分左右，他太太有帶我去
    急診室，那時被告才從急診室冒出來，並且說對不起人是他撞的，這時警察也到
    了等語，而卷附之交通事故駕駛人是否自首調查表亦載明被告肇事後，於有偵查
    犯罪職務之公務員發覺其過失傷害之犯行前即向據報前去醫院尚不知何人犯罪之
    警員當場承認為肇事人，被告嗣並接受裁判，是被告之過失傷害犯行符合自首之
    要件，應依刑法第六十二條前段之規定減輕其刑，並依刑法第七十一條第一項之
    規定先加後減之。原審以被告犯行明確，依刑事訴訟法第四百四十九條第一項前
    段、第三項、刑法第一百八十五條之三、第二百八十四條第一項前段、第六十二
    條前段、第四十一條第一項前段、第五十一條第六款、道路交通管理處罰條例第
    八十六條第一項、罰金罰鍰提高標準條例第一條前段、第二條等規定，審酌各項
    科刑標準，判處被告服用酒類，不能安全駕駛動力交通工具而駕駛，處拘役四十
    日，如易科罰金以三百元折算一日，又因過失傷害人，處拘役五十日，如易科罰
    金以三百元折算一日，應執行拘役八十日，如易科罰金以三百元折算一日，認事
    用法，核無不合。又查，被告肇事致告訴人乙○○住院十四天之期間內，被告之
    妻曾有到醫院照顧告訴人六天半，且有支付告訴人出院時應繳納之醫藥費，此據
    告訴人乙○○證述在卷，然被告迄今仍未與告訴人達成和解，就本件車禍肇事仍
    未獲得告訴人之諒解。本件公訴人上訴，指原審量刑過輕，指摘原判決不當，惟
    原審已就量刑事由妥為斟酌，所為量刑並無不當，本院衡諸前述被告犯罪後態度
    等情事，認原審量刑並無過於輕縱之情形，是本件公訴人所提上訴，為無理由，
    應予駁回。
據上論斷，應依刑事訴訟法第四百五十五條之一第一項、第三項、第三百六十八條，
判決如主文。
本案經檢察官楊仲農到庭執行職務。
中　　　華　　　民　　　國　　九十三　　年　　　八　　　月　　二十六　　日
                                  臺灣板橋地方法院交通法庭
                                      審判長法  官  王屏夏
                                            法  官  陳鴻清
                                            法  官  戴嘉清
右正本證明與原本無異
不得上訴
                                            書記官  許千士
中　　　華　　　民　　　國　　九十三　　年　　　八　　　月　　二十六　　日
附錄本案論罪科刑法條全文：
刑法第二百八十四條
因過失傷害人者，處六月以下有期徒刑、拘役或五百元以下罰金，致重傷者，處一年
以下有期徒刑、拘役或五百元以下罰金。
從事業務之人，因業務上之過失傷害人者，處一年以下有期徒刑、拘役或一千元以下
罰金，致重傷者，處三年以下有期徒刑、拘役或二千元以下罰金。
